臺灣基隆地方法院刑事判決　　　　　　　100年度訴字第347號
公　訴　人　臺灣基隆地方法院檢察署檢察官
被　　　告　高仕杰
上列被告因違反毒品危害防制條例案件，經檢察官提起公訴（10
0 年度毒偵字第756 號），被告於準備程序進行中，就被訴事實
為有罪之陳述，經本院合議庭裁定由受命法官獨任進行簡式審判
程序，判決如下：
    主  文
高仕杰施用第一級毒品，累犯，處有期徒刑捌月。扣案之注射針
筒壹支沒收。
    事  實
一、高仕杰前因施用毒品案件，經觀察、勒戒後，認無繼續施用
    毒品之傾向，於民國87年9 月22日執行完畢釋放，並臺灣基
    隆地方法院檢察署檢察官以87年度偵字第3970號不起訴處分
    確定在案；復因施用毒品案件，經觀察、勒戒後，認有繼續
    施用毒品之傾向，經本院裁定令入戒治處所強制戒治，於88
    年7 月28日因停止戒治出監，並因同案經本院以88年度訴字
    第138 號判處有期徒刑4 月確定；又因施用第一、二級毒品
    案件，經臺灣高等法院以89年度上訴字第2447號判處有期徒
    刑6 月、4 月，應執行有期徒刑8 月確定，另經本院以88年
    度毒聲字第2033號裁定撤銷前開停止戒治，再度執行強制戒
    治，於89年11月15日執行完畢，翌日接續執行徒刑；復又因
    於強制戒治執行完畢後之5 年以內犯施用第二級毒品案件，
    經臺灣高等法院以94年度上訴字第15號判處有期徒刑8 月、
    7 月，應執行有期徒刑1 年1 月確定；再因施用第一、二級
    毒品案件，經本院以94年度訴字第460 號判處有期徒刑7 月
    、5 月，應執行有期徒刑10月確定；另因竊盜案件，經本院
    以94年度基簡字第606 號判處有期徒刑3 月確定，復經本院
    依據中華民國96年罪犯減刑條例之規定，就前開94年度訴字
    第460 號及94年度基簡字第60 6號判決所科之刑，以96年度
    聲減字第228 號裁定分別減刑為有期徒刑3 月15日、2 月15
    日及1 月15日，應執行有期徒刑6 月，與前開94年度上訴字
    第15號判決所科之刑接續執行，於96年7 月15日執行完畢（
    構成累犯）；復因施用毒品案件，經本院以97年度訴字第93
    0 號判處有期徒刑8 月確定，於98年12月15日縮刑期滿執行
    完畢（構成累犯）。
二、詎高仕杰仍未戒除毒癮，復基於施用第一級毒品海洛因及第
    二級毒品甲基安非他命之犯意，於100 年4 月8 日下午某時
    ，在其位於基隆市○○區○○路226 巷7 號3 樓住處內，以
    將第一級毒品海洛因、第二級毒品甲基安非他命一同加水稀
    釋後置入注射針筒內，再注射血管之方式，同時施用第一級
    毒品海洛因、第二級毒品甲基安非他命1 次。嗣經警持搜索
    票於100 年4 月10日19時25分許，至基隆市○○區○○路22
    6 巷7 號3 樓執行搜索，當場在該屋內之床底下查獲高仕杰
    所有用以施用海洛因、甲基安非他命之注射針筒1 支，經取
    得高仕杰同意後採尿送驗，結果呈安非他命、甲基安非他命
    、嗎啡及可待因陽性反應，而查悉上情。
三、案經基隆市警察局第一分局報告臺灣基隆地方法院檢察署檢
    察官偵查起訴。
    理  由
一、本件被告所犯者非為死刑、無期徒刑、最輕本刑為3 年以上
    有期徒刑之罪或高等法院管轄第一審案件，其於準備程序進
    行中，先就被訴事實為有罪之陳述，經告知其簡式審判程序
    之旨，並聽取公訴人及被告之意見後，本院依刑事訴訟法第
    273 條之1 第1 項之規定，裁定由受命法官獨任進行簡式審
    判程序，且依同法第273 條之2 規定，簡式審判程序之證據
    調查，不受第159 條第1 項、第161 條之2 、第161 條之3
    、第163 條之1 及第164 條至第170 條規定之限制，合先敘
    明。
二、上開事實，業據被告高仕杰於本院審理時坦承在卷，並有注
    射針筒1 支扣案可資佐證，而被告為警所採集之尿液經送驗
    結果，呈安非他命、甲基安非他命、嗎啡及可待因陽性反應
    ，此有基隆市警察局第一分局偵辦毒品案件尿液檢體對照表
    、台灣尖端先進生技醫藥股份有限公司出具之濫用藥物檢驗
    報告各1 份附卷可稽（見偵查卷第13、57頁），足認被告之
    自白與事實相符，堪以採信。按犯毒品危害防制條例第10條
    施用毒品之罪者，檢察官應聲請法院裁定，令被告入勒戒處
    所觀察、勒戒，經觀察、勒戒後，無繼續施用毒品之傾向者
    ，應即釋放，並由檢察官為不起訴處分，有繼續施用毒品之
    傾向者，則由檢察官先聲請法院裁定令入戒治處所施以強制
    戒治，俟強制戒治期滿，再行釋放，並由檢察官為不起訴處
    分；而依前開規定觀察勒戒或強制戒治執行完畢釋放後，5
    年內再犯施用毒品之罪者，檢察官應依法追訴，毒品危害防
    制條例第20條第1 項、第2 項、第23條第2 項分別定有明文
    。倘被告於5 年內已再犯，經依法追訴處罰，縱其第3 次（
    或第3 次以上）再度施用毒品之時間，在初犯經觀察、勒戒
    或強制戒治執行完畢5 年以後，已不合於「5 年後再犯」之
    規定，且因已於「5 年內再犯」，顯見其再犯率甚高，原實
    施觀察、勒戒或強制戒治，已無法收其實效，即應依該條例
    第10條處罰（參照最高法院95年度第7 次刑事庭會議決議、
    97年度第5 次刑事庭會議決議）。本件被告前因施用毒品案
    件，經觀察、勒戒後，認無繼續施用毒品之傾向，於87 年9
    月22日執行完畢釋放，並臺灣基隆地方法院檢察署檢察官以
    87年度偵字第3970號不起訴處分確定在案；復因施用毒品案
    件，經觀察、勒戒後，認有繼續施用毒品之傾向，經本院裁
    定令入戒治處所強制戒治，於88年7 月28日因停止戒治出監
    ，並因同案經本院以88年度訴字第138 號判處有期徒刑4 月
    確定；又因施用第一、二級毒品案件，經臺灣高等法院以89
    年度上訴字第2447號判處有期徒刑6 月、4 月，應執行有期
    徒刑8 月確定，另經本院以88年度毒聲字第2033號裁定撤銷
    前開停止戒治，再度執行強制戒治，於89年11月15日執行完
    畢，翌日接續執行徒刑；復又因於強制戒治執行完畢後之5
    年以內犯施用第二級毒品案件，經臺灣高等法院以94年度上
    訴字第15號判處有期徒刑8 月、7 月，應執行有期徒刑1 年
    1 月確定等情，有臺灣高等法院被告前案紀錄表附卷足佐，
    足認被告於強制戒治執行完畢後，5 年內已再犯施用毒品罪
    ，經依法追訴處罰後，又再犯本件施用第一級、第二級毒品
    之罪，揆諸前揭說明，自應予依法論科。
三、查海洛因、甲基安非他命分別係毒品危害防制條例第2 條第
    2 項第1 款、第2 款所規定之第一級、第二級毒品。核被告
    高仕杰所為，係犯毒品危害防制條例第10條第1 項之施用第
    一級毒品罪、同條第2 項之施用第二級毒品罪。被告持有第
    一級毒品海洛因、第二級毒品甲基安非他命之低度行為，應
    為施用第一級、第二級毒品之高度行為所吸收，均不另論罪
    。被告同時非法施用第一級毒品海洛因及第二級毒品甲基安
    非他命1 次，係一行為觸犯上開2 罪名，為想像競合犯，應
    依刑法第55條規定，從較重之施用第一級毒品罪處斷，起訴
    書指被告所犯上開2 罪，犯意各別，行為互殊，應予分論併
    罰等語，容有誤會。查被告有如事實欄一所載之前案紀錄暨
    科刑執行情形，有臺灣高等法院被告前案紀錄表在卷可稽，
    其於受有期徒刑之執行完畢後，5 年內故意再犯有期徒刑以
    上之本罪，為累犯，應依刑法第47條第1 項之規定加重其刑
    。爰審酌被告曾有施用毒品之前科仍不知戒除，惟犯罪後坦
    承犯行，且所犯之施用毒品犯行乃戕害自己身心健康，並未
    危及他人等一切情狀，量處如主文所示之刑，以資懲儆。
四、扣案之注射針筒1 支，被告供承係其所有供犯本件施用第一
    級、第二級毒品罪所用之物，爰依刑法第38條第1 項第2 款
    規定宣告沒收。至警員另扣案之玻璃管1 支，被告否認為其
    施用本件第一級、第二級毒品所用之物，尚無從宣告沒收，
    附此敘明。
據上論斷，應依刑事訴訟法第273 條之1 第1 項、第299 條第1
項前段，毒品危害防制條例第10條第1 項、第2 項、第23條第2
項，刑法第11條前段、第55條、第47條第1 項、第38條第1 項第
2 款，判決如主文。
本案經檢察官王亞樵到庭執行職務。
中    華    民    國    100   年    6     月    21    日
                  刑事第五庭法  官    蔡和憲
以上正本證明與原本無異。
如不服本判決應於收受送達後10日內向本院提出上訴書狀，並應
敘述具體理由；其未敘述上訴理由者，應於上訴期間屆滿後20日
內向本院補提理由書(均須按他造當事人之人數附繕本)「切勿逕
送上級法院」。
中    華    民    國   100    年    6     月    21    日
                            書記官    翁其良
論罪法條：
毒品危害防制條例第10條
施用第一級毒品者，處 6 月以上 5 年以下有期徒刑。
施用第二級毒品者，處 3 年以下有期徒刑。